臺灣雲林地方法院刑事判決　　　　　　　 96年度易字第310號
公　訴　人　臺灣雲林地方法院檢察署檢察官
被　　　告　乙○○
　　　　　　　　　　國民
　　　　　　　　　　　號
　　　　　　　　　　（現另案於臺灣雲林第二監獄執行中）
上列被告因竊盜案件，經檢察官提起公訴（96年度偵字第1075號
），本院判決如下：
    主      文
乙○○竊盜，累犯，處有期徒刑拾月，減為有期徒刑伍月，如易
科罰金，以新臺幣壹仟元折算壹日。
    事實及理由
壹、犯罪事實：
    乙○○前因竊盜及違反毒品危害防制條例案件，經本院分別
    判處有期徒刑6 月、1 年2 月確定，入監接續執行，於民國
    94年3 月31日縮短刑期期滿執行完畢，詎仍不思警惕，意圖
    為自己不法之所有，於96年2 月7 日凌晨4 時許，在雲林縣
    斗六市○○○路49號前，以拾獲之鑰匙1 支，竊取甲○○所
    有之車號QG-3710 號自小貨車之1 部供己使用。嗣於同年月
    16日11時30分許，乙○○駕駛該車在雲林縣斗南鎮○○○街
    42之1 號旁巷道前停留時，遭警盤查，始查獲上情。
貳、認定犯罪事實所憑證據及理由：
    一證據能力部分：
      被告乙○○對檢察官所舉書面供述證據，於審判程序同意
      作為證據，本院審酌該等書面陳述作成時之情況，認為適
      當，依刑事訴訟法第159 條之5 第1 項之規定，認有證據
      能力。
    二證明力部分：
      (一)被害人甲○○之警詢筆錄。證明：車號QG-3710 號自小
        貨車係被害人所有，於96年2 月7 日4 時35分發現失竊
        。
      (二)證人即查獲員警陳昱銘於檢察官面前之具結證述筆錄。
        證明：被告為警查獲時，係坐在上開自小貨車駕駛座，
        扣案之鑰匙係在被告身上查獲。
      (三)扣案之黏貼「乙○○」之鑰匙1 支。證明：被告以拾獲
        黏貼「乙○○」標籤之鑰匙啟動上開自小貨車而竊盜得
        手。
      (四)被告於本院審理時坦承上開犯罪事實。
      被告之自白與相關證據均相符合，本件事證明確，被告之
      犯行應堪認定。
、論罪科刑之理由：
    一核被告所為，係犯刑法第320條第1項竊盜罪。
    二被告前因竊盜及違反毒品危害防制條例案件，經本院分別
      判處有期徒刑6 月、1 年2 月確定，入監接續執行，於94
      年3 月31日縮短刑期期滿執行完畢，有臺灣高等法院被告
      前案紀錄表1 份在卷可稽。被告於有期徒刑執行完畢後，
      5 年內故意再犯本件有期徒刑以上之罪，為累犯，應依刑
      法第47條第1 項加重其刑。
    三本院審酌被告前有施用毒品及竊盜前科，有臺灣高等法院
      被告前案紀錄表1 份在卷可稽，素行不良；被告學歷為國
      小畢業，智識程度不高，原從事PU防水工程，月收入約四
      、五萬元，有正當工作，然欠缺尊重他人財產之意識，僅
      為代步即竊取被害人之自小貨車，造成被害人之困擾及財
      產損失，幸而為警查獲，尋回失物，及被告行竊之手段平
      和，犯後坦白承認，態度尚稱良好，然無法賠償被害人損
      失等一切情狀，量處如主文所示之刑。
    四被告犯罪時間係96年2 月7 日，在96年4 月24日之前，爰
      依中華民國九十六年罪犯減刑條例第2 條第1 項第3 款，
      減刑如主文，並依同條例第9 條諭知易科罰金之折算標準
      。
    五又檢察官主張被告有多次竊盜前科，年輕力壯，不思努力
      工作，顯有竊盜習慣，請求依竊盜犯贓物犯保安處分條例
      第3 條第1 項規定，於刑之執行前，令入勞動場所強制工
      作等語。然查強制工作雖屬保安處分性質，惟其執行以3
      年為期，且對人身自由拘束強度甚高，其執行期間甚可能
      遠超過被告所受宣告之刑度，故本院衡酌本件被告雖有2
      次竊盜前科，然考量被告本案僅為1 次竊盜犯行，採取之
      手段非對社會公安有高度危險性，並其有正當工作，尚難
      憑此即認定被告有犯竊盜罪之習慣，再衡諸其前開竊盜情
      節，因認被告並無於刑之執行前令入勞動場所強制工作之
      理由及必要，附此敘明。
    六扣案黏貼「乙○○」之鑰匙1 支，雖係被告用以竊取上開
      自小貨車之物，然係被告拾獲，非其所有之物，業據被告
      陳述明確，暨扣案之油壓剪1 支、螺絲起子2 支、三角扳
      手1 支及鑰匙1 串，雖係被告所有，然被告否認使用上開
      工具為本件竊盜案件，檢察官復未提出其他工具證明被告
      以上開工具竊盜，爰均不另為沒收之諭知。
肆、適用之法律：
    依刑事訴訟法第284 條之1 、第299 條第1 項前段，刑法第
    320 條第1 項、第47條第1 項、第41條第1 項前段，刑法施
    行法第1 條之1 ，中華民國九十六年罪犯減刑條例第2 條第
    1 項第3 款、第7 條第1 項、第2 項、第9 條，判決如主文
    。
中　　華　　民　　國　　96　　年　　7 　　月　　31　　日
                  刑事第五庭    法  官　楊　欣　怡
以上正本證明與原本無異。
如不服本判決，應於判決收受後10日內，向本院提出上訴狀（須
附繕本）。
                                書記官　洪　秀　虹
中　　華　　民　　國　　96　　年　　7 　　月　　31　　日
附錄法條：
刑法第320條
意圖為自己或第三人不法之所有，而竊取他人之動產者，為竊盜
罪，處五年以下有期徒刑、拘役或科五百元以下罰金。
意圖為自己或第三人不法之利益，而竊佔他人之不動產者，依前
項之規定處斷。
前二項之未遂犯罰之。
